台灣高等法院交通事件裁定　　　　　　　　　　　　　　九十三年度交抗字第二八號
　　抗　告　人
　　即受處分人　甲○○
右抗告人因違反道路交通管理處罰條例案件，不服台灣士林地方法院中華民國九十二
年十一月二十七日裁定（九十二年度交聲字第九六八號），提起抗告，本院裁定如左
：
    主  文
抗告駁回。
    理  由
一、按汽車駕駛人拒絕接受酒精濃度測試之檢定者，處新台幣（下同）六萬元罰鍰，
    並吊銷其駕駛執照。道路交通管理處罰條例第三十五條第三項前段定有明文（該
    條項於九十一年七月三日經總統明令修正公佈，行政院發布定同年九月一日施行
    ，除原規定外，增列「當場移置保管其車輛」之規定」）。
二、本件原審以抗告人即受處分人甲○○於民國九十年八月十一日凌晨二時許，酒後
    駕駛車牌號碼ＣＫ─九三五三號自用小客車，行經台北市○○○路與金門街口，
    經執勤員警以手勢指揮及警笛示意停車，其未依指示停車受檢而加速由羅斯福路
    北往南方向駛離，至浦城街口時下車往羅斯福路西側巷內奔跑，經支援警力到達
    後，異議人才坐在人行道旁，因當時其身上充滿酒氣，執勤員警遂要求測試酒精
    濃度，異議人甲○○拒絕酒測，執勤員警始逕行舉發等情，業據舉發機關臺北市
    政府警察局中正第二分局函甚明，復有舉發違反道路交通管理事件通知單影本
    附卷可稽（見原審卷第十一至十三頁），抗告人雖辯稱：案發當時係由朱張灶開
    車，並非由其駕駛云云。然查，抗告人確於前揭時、地酒後駕車，為警攔停，並
    當場告知違規事實，且當時下車之人只有抗告人，車上並無其他人之事實，業據
    證人即當時執勤警員葉錦志於原審證述明確（見原審卷第二四頁），況異議人並
    未找到朱張灶為證，且異議人亦表示當天在場友人黃正和亦酒醉，不知是誰開車
    ，是異議人所辯要屬卸責之詞，尚難採信。次按交通警員掣單舉發違反道路交通
    管理處罰條例所列之違規事實，本質上為行政處分，係公務員基於職務上權力，
    依法就特定之具體事件所為具公法上效果之單方行政行為，基於公務員為公法上
    行為具有公信力之原則，該行政處分當可被推定為真正，其據以依法處分之事實
    認定亦為正確無誤，本此公信原則，乃立法者賦予行政機關制定違反道路交通事
    件統一裁罰標準及處理細則，使執勤警員得當機處分以維護交通秩序、安全之行
    政目的，反之，若謂公務員一切行政行為均需預留證據以證其實，則國家行政勢
    必窒礙難行，據此，刑事訴訟法就犯罪證據有關之規定中，與屬行政秩序罰之交
    通違規裁罰本旨不合之部分，自不在準用之列。本件異議人既未就執勤員警之舉
    發有誤提出確實證據以供調查，亦無任何證據足資證明有捏造事實違法取締之情
    事，則執勤警員本其維護交通秩序、安全職責所為之舉發，自應受到合法、正確
    之推定，且衡諸現場查獲之警員與異議人並無仇隙，當無設詞攀誣之理，是異議
    人於上開時、地酒後駕車拒絕酒精濃度測試之檢定等事實，堪以認定。原裁決機
    關援引道路交通管理處罰條例第三十五條第三項前段規定，裁處罰鍰新台幣六萬
    元，並吊銷駕駛執照，並無違誤，其異議為無理由。
三、本件抗告人以支援警力到達後，並未移置保管車輛及吊銷駕駛執照，與道路交通
    管理處罰第三十五條第三項之規定不符，執勤警員葉錦志挾怨把未駕駛汽車之抗
    告人移送為拒絕酒精濃度測試，亦未提出採證錄影帶為證等理由提起抗告。惟查
    ，道路交通管理處罰條例第三十五條第三項前段原規定：汽車駕駛人拒絕接受酒
    精濃度測試之檢定者，處新台幣（下同）六萬元罰鍰，並吊銷其駕駛執照。該條
    項於九十一年七月三日經總統明令修正公佈，行政院發布定同年九月一日施行，
    除原規定外，增列「當場移置保管其車輛」之規定」。本件抗告人九十年八月十
    一日行為時，上開條項尚未修正，舊法條並無「當場移置保管其車輛」之規定：
    又警方就違反道路交通管理處罰條例第十二條至六十八條之行為，僅係舉發移送
    單位，日後如何處分乃屬公路主管機關之職掌（第八條第一項參照），警方當場
    不能亦無法為駕駛執照之撤銷；抗告人以支援警員到達後未移置保管車輛及吊銷
    駕駛執照提起抗告，應有誤會。另對抗告人之本件違規行為，原審已於原裁定詳
    為說明及認定，均核無違誤，抗告人猶執前詞指摘原審裁定不當，為無理由，應
    予駁回。
四、據上論結，應依道路交通管理處罰條例第八十九條、道路交通案件處理辦法第二
    十六條，刑事訴訟法第四百十二條，裁定如主文。
中　　　華　　　民　　　國　　九十三　　年　　　一　　　 月　　 三十　　日
                              台灣高等法院交通法庭
                                  審判長法  官  葉　騰　瑞
                                        法  官  莊　明　彰
                                        法  官  劉　壽　嵩
右正本證明與原本無異。
不得再抗告。
                                        書記官  廖　婷　璇
中　　　華　　　民　　　國　　九十三　　年　　　二　　　月　　　二　　　日
